臺灣苗栗地方法院刑事判決
                                    110年度交易字第109號
公  訴  人  臺灣苗栗地方檢察署檢察官
被      告  徐炳和


上列被告因過失傷害案件，經檢察官提起公訴（109 年度偵字第
7412號），因被告於本院準備程序中，就被訴之事實為有罪之陳
述，經本院告知簡式審判程序意旨，並聽取當事人之意見後，裁
定改依簡式審判程序審理，判決如下：
    主    文
徐炳和犯過失傷害罪，處拘役肆拾日，如易科罰金，以新臺幣壹
仟元折算壹日。
    犯罪事實
一、徐炳和於民國109 年11月9 日9 時10分許，駕駛車牌號碼00
    -0000 號自用小客車，沿苗栗縣銅鑼鄉台13線南往北方向行
    駛，行經苗栗縣○○鄉○○村○○00000 號前之三岔路口，本應注
    意行經無號誌路口，應減速慢行且禮讓行人先行通過，而依
    當時天候晴、日間自然光線、柏油路面乾燥無缺陷、無障礙
    物、視距良好，並無不能注意之情事，竟疏未注意而繼續行
    駛；適有行人姬廣建於前揭三岔路口東往西方向穿越道路，
    亦未充分注意左右來車，徐炳和所駕之車輛見狀閃避不及而
    撞擊姬廣建，致姬廣建受有左額頭1.5 公分撕裂傷、下唇2 
    公分撕裂傷及0.5 公分撕裂傷、左側第二到七肋骨骨折之傷
    害。
二、案經姬廣建訴由苗栗縣警察局苗栗分局報告臺灣苗栗地方檢
    察署檢察官偵查起訴。
    理    由
壹、證據能力之說明本件被告徐炳和所犯非死刑、無期徒刑或最
    輕本刑有期徒刑三年以上之罪，亦非高等法院管轄第一審案
    件，且於準備程序進行中，被告先就被訴事實為有罪之陳述
    ，經告以簡式審判程序之旨，並聽取當事人之意見後，本院
    依刑事訴訟法第273 條之1 第1 項之規定，裁定由改行簡式
    審判程序，是本件之證據調查，依刑事訴訟法第273 條之2 
    規定，不受同法第159 條第1 項、第161 條之2 、第161 條
    之3 、第163 條之1 及第164 條至第170 條規定之限制，合
    先敘明。
貳、實體方面
一、認定犯罪事實所憑之證據及理由：
  ㈠上開犯罪事實，訊據被告於偵查、本院準備程序及審理中均
    坦承不諱，核與告訴人姬廣建於警詢、偵查中證述之情節大
    致相符（見偵卷第15至17、43、55至56頁），並有道路交通
    事故現場圖、道路交通事故調查報告表㈠、㈡、現場照片、大
    千綜合醫院乙種診斷證明書在卷可稽（見偵卷第19、27至37
    頁），足認被告之任意性自白與事實相符，堪以採信。
  ㈡按行車速度，依速限標誌或標線之規定，無速限標誌或標線
    者，應依下列規定：二、行經設有彎道、坡路、狹路、狹橋
    、隧道、學校、醫院標誌之路段、道路施工路段、泥濘或積
    水道路、無號誌之交岔路口及其他人車擁擠處所，或因雨霧
    致視線不清或道路發生臨時障礙，均應減速慢行，作隨時停
    車之準備；汽車行駛時，駕駛人應注意車前狀況及兩車並行
    之間隔，並隨時採取必要之安全措施，不得在道路上蛇行，
    或以其他危險方式駕車；汽車行近未劃設行人穿越道之交岔
    路口，遇有行人、攜帶白手杖或導盲犬之視覺功能障礙者穿
    越道路時，無論有無交通指揮人員指揮或號誌指示，均應暫
    停讓行人、視覺功能障礙者先行通過，道路交通安全規則第
    93條第1 項第2 款、第94條第3 項、第103 條第3 項第分別
    訂有明文。查被告於本案事故發生時，駕駛車輛上路，理應
    依上開規定謹慎駕車，且事故發生當時天候晴、日間自然光
    線、柏油路面乾燥無缺陷、無障礙物、視距良好，尚無不能
    注意之情事；然其竟疏未注意上開規定，行經事發三岔路口
    時未注意車前狀況、減速慢行，即貿然繼續前行，亦未暫停
    讓徒步穿越馬路之告訴人姬廣建先行通過，致閃避不及而撞
    擊告訴人，顯有過失行為甚明。又被告駕駛自用小客車，行
    經無號誌路口，未減速慢行又未讓行人先行通過，為肇事主
    因一事，亦有交通部公路總局新竹區監理所竹苗區車輛行車
    事故鑑定會鑑定意見書附卷可佐（見偵卷第63至67頁），被
    告對此情亦不爭執，是被告就本案事故發生有過失行為，已
    堪認定。而告訴人因本案事故受有左額頭1.5 公分撕裂傷、
    下唇2 公分撕裂傷及0.5 公分撕裂傷、左側第二到七肋骨骨
    折之傷害，亦有告訴人之診斷證明書附卷可考（見偵卷第19
    頁），是被告之過失行為與告訴人受有本案傷害，應具有相
    當因果關係。
  ㈢從而，本案事證明確，被告犯行堪予認定，應予依法論科。
二、論罪科刑：
  ㈠核被告所為，係犯刑法第284 條前段之過失傷害罪。
  ㈡被告於車禍發生後，在警方尚未發覺犯罪前停留於現場協助
    處理，並於警方到場時當場承認為肇事人乙節，業據被告於
    警詢時陳述明確（見偵卷第13頁），並有苗栗縣警察局苗栗
    分局銅鑼分駐所道路交通事故肇事人自首情形紀錄表附卷可
    稽（見偵卷第23頁），進而接受裁判，得認被告對於未發覺
    之罪自首而受裁判，爰依刑法第62條前段之規定減輕其刑。
  ㈢爰以行為人之責任為基礎，審酌被告駕駛車輛上路，理應注
    意遵守道路交通安全規則並謹慎駕車，竟一時疏忽，行至事
    發路口時未減速慢行、妥善注意車前狀況，又未禮讓行人先
    行，致撞擊穿越馬路之告訴人而肇事，所為實應非難；兼衡
    其未曾受刑事罪刑宣告，有臺灣高等法院被告前案紀錄表在
    卷可憑、素行尚佳，且犯後坦承犯行、正視己過，另自陳國
    小畢業之智識程度，現無業、與配偶同住，仰賴國民年金維
    生之家庭生活狀況（見本院卷第72頁），又因賠償金額之差
    距而未能與告訴人成立和解，而告訴人所受傷害非輕、然就
    本案事故同有穿越道路未充分注意來車之過失責任等一切情
    狀，量處如主文所示之刑，並諭知易科罰金之折算標準，以
    資懲儆。
據上論斷，應依刑事訴訟法第273 條之1 第1 項、第299 條第1
項前段，刑法第284 條前段、第62條前段、第41條第1 項前段，
刑法施行法第1 條之1 第1 項，判決如主文。
本案經檢察官廖倪凰提起公訴，檢察官馮美珊到庭執行職務。
中　　華　　民　　國　 110　　年　　8 　　月　　11　　日
                  刑事第四庭  法  官  申惟中
以上正本證明與原本無異。　　　　　　　　　　　　　　　　如不服本判決應於收受判決後20日內向本院提出上訴書狀，並應敘述具體理由。其未敘述上訴理由者，應於上訴期間屆滿後20日內向本院補提理由書(均須按他造當事人之人數附繕本)「切勿逕送上級法院」。告訴人或被害人如對本判決不服者，應具備理由請求檢察官上訴，其上訴期間之計算係以檢察官收受判決正本之日期為準。　　　　　　　　　　　　　　　　　　　　　　　   　　　　　　　　　　　　　書記官　陳邦旗　　　　　　
中　　華　　民　　國　　110 　年　　8 　　月　　11　　日
附錄本案論罪科刑法條：
中華民國刑法第284條
因過失傷害人者，處 1 年以下有期徒刑、拘役或 10 萬元以下
罰金；致重傷者，處 3 年以下有期徒刑、拘役或 30 萬元以下
罰金。